臺灣苗栗地方法院宣示判決筆錄　　　　　 96年度訴字第691號
公　訴　人　臺灣苗栗地方法院檢察署檢察官
被　　　告　乙○○
　　　　　　甲○○
上列被告等因詐欺等案件，經檢察官提起公訴（96年度偵字第25
90號），本院合議庭裁定改依簡式審判程序，於中華民國96年11
月15日下午4 時，在本院第9法庭宣示判決，出席職員如下：
　　　　　　　　審判長法　官　吳國聖
法官起立朗讀判決主文、犯罪事實要旨、處罰條文、附記事項，
及告以上訴限制、期間並提出上訴狀之法院，且諭知記載其內容
：
一、主  文：
乙○○犯圖利聚眾賭博罪，處有期徒刑貳月，如易科罰金，以新
臺幣壹仟元折算壹日，緩刑貳年，並向公庫支付新臺幣貳萬元，
扣案如附表編號1 、2 所示之物均沒收。
甲○○犯賭博罪，處罰金銀元參仟元即新臺幣玖仟元，如易服勞
役以新臺幣壹仟元折算壹日，扣案如附表編號3 所示之物沒收。
又共同犯行使偽造私文書罪，處有期徒刑參月，如易科罰金以新
臺幣壹仟元折算壹日，扣案如附表編號4 所示之物沒收。
二、犯罪事實要旨：
    乙○○基於意圖營利供給賭博場所及聚眾賭博之接續犯意，
    自民國96年2 月初某日起至96年4 月25日為警查獲之日止，
    提供其所經營「日宏商店」（設於苗栗縣苗栗市○○里○ 鄰
    ○○路168 號）之公眾得出入之場所，為賭博場所，供不特
    定多數人參與「六合彩」賭博。其賭博方式為：每星期二、
    四、六開獎，以港式「二星」、「三星」、「四星」等三種
    方式供賭客簽賭，約定賭客每簽1 支之賭金均為新台幣（下
    同）80元。再以核對香港六合彩之開獎號碼決定輸贏，凡對
    中號碼者，「二星」可得彩金5700元，「三星」可得彩金57
    000 元，「四星」可得彩金70萬元。未簽中者，所繳之賭資
    即全歸乙○○所有。嗣因賭客甲○○與真實姓名年籍不詳之
    1 成年男子，共同基於詐欺取財及行使偽造私文書之犯意聯
    絡，先於96年4 月24日下午2 時至4 時許，陸續在上開處所
    簽賭二星彩15支、三星彩62支、四星彩18、5 支時，趁乙○
    ○不注意時，撕取乙○○管領之編號3354號簽單存根聯及複
    寫聯，而於該期六合彩開獎後翌日（即25日），持偽造有中
    彩號碼之該編號3354號簽單存根聯及複寫聯，至上址向乙○
    ○詐稱有簽中三星彩4 支、四星彩1 支，並將偽造編號3354
    號簽單複寫聯提示乙○○而行使，再趁乙○○核對時將偽造
    記載有中彩號碼之該編號3354號存根聯置入上址抽屜內，足
    以生損害於乙○○，甲○○以上開方式著手施用詐術向乙○
    ○詐欺取財，惟遭乙○○識破拒絕付款而未遂，經警據報到
    場處理，並扣得如附表所示之物。
三、處罰條文：
    刑法第216條、第210條、第266條、第268條。
四、附記事項：
  (一)被告甲○○所犯刑法第216 條、第210 條之行使偽造私文書
    罪與刑法第339 條第3 項、第1 項之詐欺取財未遂罪，為一
    行為觸犯數罪名，應依刑法第55條規定從一重之行使偽造私
    文書罪處斷，附此敘明。
  (二)被告乙○○所犯刑法第266 條第1 項前段之賭博罪，與刑法
    第268 條前段之意圖營利供給賭博場所罪及同法後段之意圖
    營利聚眾賭博罪，為一行為觸犯數罪名，應依刑法第55條規
    定從一重之圖利聚眾賭博罪處斷，併此敘明。
  (三)經查，被告乙○○於最近5 年內，未曾因故意犯罪而受有期
    徒刑以上刑之宣告，有臺灣高等法院被告前案紀錄表1 份在
    卷足憑，公訴人與被告協商之內容為，被告願接受有期徒刑
    2 月之科刑，並為緩刑2 年之宣告，且被告願向公庫支付新
    台幣2 萬元，此有協商程序紀錄表在卷足憑。本院綜核各情
    ，認上開有期徒刑之宣告，及被告願向公庫支付2 萬元之負
    擔（此部分得為民事強制執行），已足策其自新，所宣告之
    刑，以暫不執行為適當，爰併諭知被告乙○○緩刑2 年，以
    勵自新。
五、協商判決除有刑事訴訟法第455 條之4 第1 項第1 款於本訊
    問程序終結前，被告撤銷協商合意或檢察官撤回協商聲請者
    ；第2 款被告協商之意思非出於自由意志者；第4 款被告所
    犯之罪非第455 條之2 第1 項所定得以協商判決者；第6 款
    被告有其他較重之裁判上一罪之犯罪事實者；第7 款法院認
    應諭知免刑或免訴、不受理者情形之一，及違反同條第2 項
    「法院應於協商合意範圍內為判決；法院為協商判決所科之
    刑，以宣告緩刑或2 年以下有期徒刑、拘役或罰金為限」之
    規定者外，不得上訴。
六、如有前項得上訴之情形，若不服本件判決，得自收受判決筆
    錄送達之日起10日內，向本院提出上訴書狀，上訴於第二審
    法院。
中　　華　　民　　國　　96　　年　　11　　月　　15　　日
                  台灣苗栗地方法院刑事第三庭
                              書記官　陳玲君
                              法　官　吳國聖
以上正本證明與原本無異
   　　                     　書記官　陳玲君
中　　華　　民　　國　　96　　年　　11　　月　　15　　日
附表：
┌──┬──────────────┬──┬────────────┐
│編號│ 名        稱               │數量│   備               註  │
├──┼──────────────┼──┼────────────┤
│1   │簽單總表                    │1 張│96年度偵字第2590號卷第30│
│    │                            │    │頁                      │
├──┼──────────────┼──┼────────────┤
│2   │六合彩簽單（估價單）存根聯  │11張│同上卷第40至45頁        │
├──┼──────────────┼──┼────────────┤
│3   │六合彩簽單（估價單）複寫聯  │10張│同上卷第46至51頁        │
├──┼──────────────┼──┼────────────┤
│4   │偽造六合彩簽單（估價單）存根│各1 │同上卷第45、47頁        │
│    │聯、複寫聯（編號003354）    │張  │                        │
└──┴──────────────┴──┴────────────┘
論罪法條：
中華民國刑法第210條
偽造、變造私文書，足以生損害於公眾或他人者，處5 年以下有
期徒刑。
中華民國刑法第216條
行使第210條至第215條之文書者，依偽造、變造文書或登載不實
事項或使登載不實事項之規定處斷。
中華民國刑法第266條第1項
在公共場所或公眾得出入之場所賭博財物者，處1千元以下罰金
。但以供人暫時娛樂之物為賭者，不在此限。
中華民國刑法第268條
意圖營利，供給賭博場所或聚眾賭博者，處3 年以下有期徒刑，
得併科3 千元以下罰金。
中華民國刑法第339條
意圖為自己或第3 人不法之所有，以詐術使人將本人或第3 人之
物交付者，處5 年以下有期徒刑、拘役或科或併科1 千元以下罰
金。
以前項方法得財產上不法之利益或使第3人得之者，亦同。
前2項之未遂犯罰之。
